臺灣高等法院臺中分院刑事判決　　　　96年度上訴字第2243號
上　訴　人　臺灣彰化地方法院檢察署檢察官
上　訴　人
即　被　告　乙○○
上列上訴人因偽造文書等案件，不服臺灣彰化地方法院中華民國
96年 6月25日第一審判決（民國95年度訴字第1447號，起訴案號
：臺灣彰化地方法院檢察署94年度偵緝字第435、436號），提起
上訴，本院判決如下：
    主  文
原判決關於業務侵占部分撤銷。
乙○○犯業務侵占罪，處有期徒刑柒月，減為有期徒刑月拾伍
日。
其他上訴駁回。
上訴駁回部分與撤銷改判部分，應執行有期徒刑年捌月。變造
之「90年執辛字1371號、江虹冠填單、92年4月3日、壹佰拾伍
萬陸仟元整、繳款人蔡家溶」強制執行收據影本壹張沒收之。
　　事實及理由
一、本案經本院審理結果，認第一審判決被告行使變造公文書罪
    ，認事用法及量刑均無不當，應予維持，並引用第一審判決
    書記載之事實、證據及理由（如附件）。
二、上訴人即公訴人上訴意旨指原判決量刑太輕，為無理由，應
    予駁回。被告上訴意旨指其非惡意詐騙，亦為無理由，應予
    駁回。
三、被告所犯業務侵占罪，引用第一審判決書記載之事實（如附
    件）。
四、被告對於業務侵占犯行在原審及本院審理時均供認不諱，核
    與告訴人丙○○指訴之情節相符，並有原審法院89年度執字
    第2617號卷宗影本、收據附卷可證，罪證明確，核被告所為
    ，係犯刑法第336條第2項之業務侵占罪。被告所犯業務侵占
    罪之罰金刑，業經修正公布，並於95年7月1日生效，比較修
    正前後之法律，以修正前之法律有利於被告，自應適用修正
    前之法律。被告犯罪時間在96年 4月24日以前，應依中華民
    國96年罪犯減刑條例予以減刑。原審以被告業務侵占，罪證
    明確，予以論罪科刑，原無不合，惟查被告犯罪時間在96年
     4月24日以前，應依中華民國96年罪犯減刑條例予以減刑，
    原判決未及減刑，尚有未洽，被告上訴意旨指其非惡意詐騙
    ，雖無理由，惟原判決既有上開可議之處，自屬不能維持，
    應由本院將原判決關於業務侵占部分撤銷改判。爰審酌被告
    犯罪之動機、目的、手段、犯後態度等一切情狀，量處以有
    期徒刑7月，減為有期徒刑3月15日。撤銷改判部分與上訴駁
    回部分，並定其應執行刑如主文第4項所示（刑法第51條第5
    款業經修正公布，並於95年7月1日生效，比較修正前後之法
    律，以修正前之法律有利於被告，自應適用修正前刑法第51
    條第5款之規定)。
據上論斷，應依刑事訴訟法第369條第1項前段、第364條、第299
條第1項前段、第373條、第368條，刑法第 2條第1項前段，修正
前刑法第336條第2項、第51條第 5款、中華民國96年罪犯減刑條
例第2條第1項第3款、第7條，判決如主文。
本案經檢察官甲○○到庭執行職務。
中　　華　　民　　國　　96　　年　　10　　月　　17　　日
            刑事第二庭  審判長法　官　李　璋　鵬
                              法　官　蕭　錦　鍾
                              法　官　胡　森　田
上列正本證明與原本無異。
行使變造公文書部分得上訴。
其他不得上訴。
如不服本判決應於收受送達後十日內向本院提出上訴書狀，其未
敘述上訴之理由者並得於提起上訴後十日內向本院補提理由書（
均須按他造當事人之人數附繕本）。
                              書記官  籃  營  昌
中　　華　　民　　國　　96　　年　　10　　月　　17　　日
